# 固定资产折旧问题

提问人：yanggh770915 时间：2017-08-16 09:11:18
请教版主： 业务过程中遇到的情况： A公司购买甲所持B公司30%的股权，以 2016 年 11 月 30 日为基准日对B公司的净资产进行评估，A公司购买股权以净资产评估值作为依据，比如净资产账面值 8000 万，评估值为 1 亿，评估增值 2000 万元，均为固定资产的评估增值，A公司支付 3000 万元取得30%的股权。A与甲公司于 2017 年 3 月完成交割，从 4 月份开始，A对B公司按权益法进行投资收益核算。
问题是： A按权益法核算投资投资收益时，需要按公允价值对B公司账面实现的净利润进行调整。具体调整时， 2016 年 11 月 30 日至2017 年 3 月这一期间的评估增值（即公允价值与账面价值之间的差异）对应的折旧怎么调整？或者说是否需要调整这一期间的评估增值折旧？是否应当以 4 月 1 日为起始日期，以资产剩余的折旧年限内，按B公司的折旧政策对评估增值计提折旧，以此作为对B公司账面净利润的调整，并以调整后的净利润作为A公司确认投资收益的依据？
谢谢！！

回答人：chenyiwei
首先要确定在投资日（2017.3.31）取得B公司可辨认净资产公允价值的份额。在计算时，应以基准日评估值为起点，并扣除该过渡期内以该评估值为基础计算的折旧。例如，基准日净资产评估值 1 亿元，过渡期内账面净利润 1000 万，评估增值的固定资产的剩余折旧年限为 10 年，则过渡期内需就评估增值额补提折旧2000/10*4/12=67万元，调整后 2017 年 4 月 1 日净资产＝ 10000 ＋ 1000 － 67 ＝10933 万元， 30 ％为 3280 万元，与收购成本 3000 万元之间的差额 280 万元确认为营业外收入。